【裁判字號】    99,易,3299
【裁判日期】    991103
【裁判案由】    傷害等
【裁判全文】
臺灣臺中地方法院刑事判決              99年度易字第3299號
公  訴  人  臺灣臺中地方法院檢察署檢察官
被      告  甲○○
            乙○○
            丙○○
上列被告因傷害等案件，經檢察官提起公訴（99年度偵字第9195
號），本院判決如下：
    主    文
本件公訴不受理。
    理    由
一、公訴意旨略以：被告甲○○、乙○○、丙○○係同住之兄弟
    及表兄弟，與丁○○為鄰居，甲○○、乙○○、丙○○因丁○○家中馬達之運轉聲音過大，長期未改善，已有心結。於
    民國99年2月5日晚上11時10分許，因又有馬達運轉聲，甲○○3人即一同前往丁○○位於臺中市○○區○○街80巷107號
    之住所後方查看，並持手電筒照射，經丁○○發現，即開後
    門並質問甲○○等3 人之來意，雙方即在丁○○前址住處後
    方因馬達噪音問題，發生口角爭執；由於彼此口氣均不佳，
    丁○○即先與甲○○發生拉扯，丁○○並先行出手欲毆打甲○○，惟遭甲○○擋住，甲○○乃動手推擠丁○○，丁○○
    因見對方人多，即隨手拿起其廚房內之水果刀，欲驅離甲○○、乙○○、丙○○；甲○○、乙○○、丙○○3 人因不滿
    丁○○之態度，遂基於共同傷害人身體之犯意聯絡，由甲○○先動手奪下丁○○手上之該手果刀，再以右手毆打丁○○
    之右眼，乙○○、丙○○見狀亦動手毆打丁○○之嘴唇及胸
    口等處，丁○○不敵該3 人之攻擊，遂退回其屋內以躲避，
    並欲另持鐵棒對抗。詎料甲○○3 人竟再基於侵入住宅之共
    同犯意聯絡，均未經丁○○之許可，無故侵入丁○○上開住
    處之廚房，繼續追打丁○○，乙○○在丁○○身後以左手勒
    住丁○○頸部，欲使丁○○放下鐵棒，甲○○則在丁○○之
    前方與之拉扯鐵棒，因丁○○頸部遭乙○○勒住而無力再持
    鐵棒，故鐵棒即掉落地面，而甲○○、丙○○見狀，竟仍接
    續前揭之傷害犯意，繼續毆打丁○○之身體。嗣因丁○○之
    配偶張淑玲及母親下樓發現制止後，雙方始停止打鬥，惟已
    造成丁○○受有眼挫傷，臉、頭皮及頸之挫傷、嘴唇之開放
    性傷口等傷害，張淑玲即跑至屋外攔住社區守望相助之巡邏
    民眾林平香、黃福厚，並由黃福厚代為報警處理。因認被告
    涉犯刑法第277條第1項之傷害罪及第306條第1項之侵入住居
    罪。
二、按告訴乃論之罪，其告訴經撤回者，應諭知不受理之判決，
    並得不經言詞辯論為之，此為刑事訴訟法第303條第3款、第
    307 條所明定。本件被告甲○○、乙○○、丙○○經檢察官
    以刑法第277條第1項之傷害罪及同法第306條第1項之侵入住
    居罪提起公訴，依照同法第287條、第308條第1 項規定係屬
    告訴乃論之罪，茲經告訴人丁○○於第一審辯論終結前當庭
    並具狀撤回告訴，爰不經言詞辯論，諭知不受理之判決。
據上論斷，應依刑事訴訟法第303條第3 款，第307條，判決如主
文。
中    華    民    國    99    年    11    月    3     日
                  刑事第四庭  法  官  高英賓
以上正本證明與原本無異。
如不服本判決應於收受判決後10日內向本院提出上訴書狀，並應
敘述具體理由；其未敘述上訴理由者，應於上訴期間屆滿後20日
內向本院補提理由書（均須按他造當事人之人數附繕本）「切勿
逕送上級法院」。
                              書記官  司立文
中    華    民    國    99    年    11    月    3    日

司法院資訊處製作；財團法人民間司法改革基金會備份。
